---
title: "pop"
author: "Rikiya Honda"
ddate: "01/26/2021"
output:   
  html_document: 
    toc: true
    toc_depth: 4
    toc_float: 
      collapsed: true
      smooth_scroll: true
    code_folding: 'show'
    number_section: false
    theme: journal
    highlight: tango
    smart: true
    fig_width: 7
    fig_height: 6
    fig_caption: true
---

```{r setup, include=FALSE}
knitr::opts_chunk$set(message = FALSE,
                      warning = FALSE,
                      fig.height = 6,
                      fig.width = 8)
Sys.setenv(lang = "en")
```



# 手順1: import data


```{r}
# url for csv. file
url <- "https://raw.githubusercontent.com/Ricky-s-a/R_tutoring/main/Data/pop.csv"

# import data
pop <- read.csv(url)

# check
head(pop)
```


# 手順2: modeling


```{r}
# define the linear model
pop.lm <- lm(number ~ year, data = pop)
```


# 手順3: visualization


```{r}
# visualize
plot(pop)
abline(pop.lm, lwd = 2)

# coefficients
coefficients(pop.lm)
```


```{r}
# correlation
cor(pop$year, pop$number)
```


相関係数について説明を加えると、一般的に相関係数の絶対値が0.3を下回ると関係性が弱いとされ、0.3から0.6の間は中程度の関係性があるといわれ、相関係数の絶対値が0.6以上の場合、強い相関があるといわれる。今回は、相関係数が$0.9189531$であり、かなり強い正の相関が観察される。

# 手順4: parameter estimation

以下ではモデルの予測値を確認する。

```{r}
# まず年を`2005`年に設定する
year <- 2005

# estimate the data for the year 2005
-74678.9545 + 100.9545 * year
```

この結果を実際の2005年の値と比べてみると、$127768 - 127734.8 = 33.2$となり、2005年におけるモデルの精度は比較的高いのではないかと予測される。

```{r}
# the real value 
pop[pop$year == 2005,2]
```


# 手順5: data summarization


```{r}
# summary
summary(pop.lm)

# set variables
pop$pre <- predict(pop.lm)
pop$res <- residuals(pop.lm)

# check 
head(pop)
```


# APPENDIX

## the equaltion

### true model

`number`と`year`を二つの変数としてとらえ、直線の関係で表すと以下のようになる。直線で`number`と`year`を説明した場合、説明できない部分が生じる。その値がresiduals（残渣）である。


$$
Number = \beta_1 + \beta_2Year + residuals
$$

### estimated model

推計されたモデルは以下のようになる。残渣が0になるように$\hat \beta_1$と$\hat \beta_2$が決められるため、残渣の項は式に含まれない。ここで注意しなければならないことは、上の式に書かれている$Number$と下の式で書かれている$\hat Number$は違う点である。このように変数に(hat)$\hat x$をつけると、その変数は推定された値であることを示している。ここでは、$Number$は実際の人口数を示しているのに対し、$\hat Number$は予測された値であり、実際の値$Number$とは違う点に気を付けてほしい。





$$
\hat Number = \hat \beta_1 + \hat \beta_2Year
$$

`lm()`を使って推定した、`pop.lm`を見てみると、値が切片の値が-74678.9545、傾きの値が100.9545となっていることがわかる。これを推定された式に代入すると以下のようになる。

$$
\hat Number = \hat 74678.9545 + \hat 100.9545Year
$$

この式が示しているところは、`Year`が1年増えると、`Number`が100.9545増える傾向になり、`Year`が0の時は、`Number`が74678.9545 になる傾向になるということである。実際問題として、`Year`が0になるケースはないため、今回のモデルの推計において、切片は役に立たない。

### residuals

残渣(residuals)は、実際の値と予測値の差分で計算される。今回の場合だと、実際の人口数である$Number$と線形モデルによって推計された値である$\hat Number$の差分がそれぞれの年の残渣の値になる。


$$
residuals = Number - \hat Number 
$$

以下ではイメージを作るため、実際の値を青で、予測値を赤で示すことによって、実際の値と予測値の差を示そうとしている。


```{r}
# load packages
library(tidyverse)
library(modelr)
library(scales)

# define the data for visualization
pop_plot <- pop %>% 
  `names<-`(value = c("year", "real", "predicted", "residual")) %>% 
  pivot_longer(cols = c(-year))

# raw v.s. expected value
pop_plot %>% 
  filter(name != "residual") %>% 
  ggplot(aes(year, value, color = name)) +
  geom_line() +
  geom_point() +
  scale_x_continuous(breaks = seq(2000, 2010, by = 1)) +
  scale_y_continuous(labels = comma) +
  labs(title = "The scatter plot of the predicted value and raw data about pop",
       x = "Year",
       y = "Population",
       color = "Name")
```


<br/>

残渣のみを記述したのが以下のグラフである。横軸０は、残渣が０、つまり予測値と実際の値が同じ$(residuals = Number - \hat Number = 0)$であり、モデルの説明力が高いことを示している。一方、横軸の値が0から離れると、推計したモデルの説明力が低くなることを示している。2000年の残渣は、約-300、つまり、予測値と実際の値が-300外れており、実際の値よりも、予測値のほうが大きかったこと示している。
$$
Number - \hat Number < 0 \\
Number < \hat Number
$$

```{r}
# residual  
pop %>% 
  ggplot(aes(year, res)) +
  geom_ref_line(h = 0) +
  geom_point() +
  geom_line() +
  scale_x_continuous(breaks = seq(2000, 2010, by = 1)) +
  labs(title = "The scatter plot of the residual",
       x = "Year",
       y = "Residuals")
```

